臺灣高等法院民事裁定
110年度抗字第35號
抗  告  人  高郁斐  
相  對  人  台灣金聯資產管理股份有限公司


法定代理人  施俊吉  

上列抗告人因與相對人間清償借款事件，對於中華民國109年11
月25日臺灣士林地方法院109年度訴字第1990號所為裁定提起抗
告，本院裁定如下： 
    主  文
抗告駁回。
抗告訴訟費用由抗告人負擔。
    理  由
一、抗告意旨略以：伊母親於民國87年死亡時，年僅9歲，不知
    其對相對人負有債務，亦無能力辦理拋棄繼承，伊亦未繼承
    任何遺產，相對人事隔多年要求清償債務，實不合理，爰為
    抗告，請求廢棄原裁定等語。
二、按當事人得就一定之法律關係合意定第一審管轄法院；訴訟
    之全部或一部，法院認為無管轄權者，依原告聲請或依職權
    以裁定移送其管轄法院，民事訴訟法第24條第1項前段、第2
    8條第1項分別定有明文。又前揭關於合意管轄之規定，除專
    屬管轄外，得排斥其他審判籍而予優先適用，亦不因債權之
    讓與而失原約定合意管轄之效力（最高法院103年度台抗字
    第917號、87年度台抗字第630號裁定意旨參照）。
三、本件相對人於原法院主張受讓訴外人中華商業銀行股份有限
    公司（下稱中華銀行）對於抗告人之被繼承人陳婉順、高鴻
    海（原名高聖濱）之借款及連帶保證債權（下稱系爭債權）
    ，而本於債權讓與及繼承法律關係，向原法院聲請核發支付
    命令，請求抗告人於繼承陳婉順、高鴻海之遺產範圍內返還
    新臺幣65萬4,454元之本息暨違約金，嗣抗告人合法提出異
    議，視為相對人已起訴，經原法院以系爭債權當事人前已合
    意由臺灣臺北地方法院(下稱臺北地院)或臺灣桃園地方法院
    （下稱桃園地院）為管轄法院，而依職權裁定將訴訟移送於
    臺北地院。經查，中華銀行就系爭債權與相對人之被繼承人
    陳婉順、高鴻海就系爭債權簽訂之擔保放款借據第12條記載
    ：「借用人及連帶保證人對貴行所負之各宗債務，合意以桃
    園地方法院或臺北地方法院為第一審管轄法院」，嗣中華銀
    行將系爭債權讓與相對人，此有上開借據、債權讓與證明書
    、報紙公告、桃園地院102年6月21日桃院晴民愛87年繼字第
    479號函、戶籍謄本及繼承系統表在卷可稽（參原法院
　　109年度司促字第15450號卷宗第6至14頁、第19頁）。抗告
    人之被繼承人與中華銀行既約定以臺北地院為管轄法院，本
    件訴訟亦非專屬管轄事件，兩造自應受其拘束，不因嗣後債
    權讓與及繼承而有異，則原法院認其非當事人合意之管轄法
    院而無管轄權，相對人逕向原法院起訴於法不符，依職權將
    本件裁定移送於臺北地院，揆諸前揭說明，於法並無不合。
    至抗告人主張被繼承人死亡時，伊因年幼未能拋棄繼承，亦
    未繼承遺產，相對人向伊請求清償系爭債權並不合理等語，
    核屬相對人本件請求於實體上有無理由之爭執範疇，非本件
    於程序上移轉管轄時所應與審究，抗告人據此指摘原裁定不
    當，求予廢棄，為無理由。
四、據上結論，本件抗告為無理由，爰裁定如主文。　　
中　　華　　民　　國　　110 　年　　1 　　月　　20　　日
                  民事第六庭    
                      審判長法  官  陶亞琴
                            法  官  陳賢德
                            法  官  楊博欽
正本係照原本作成。
不得再抗告。
中　　華　　民　　國　　110 　年　　1 　　月　　21　　日

  　　　　　　　　　　　　　書記官  陳盈璇